【裁判字號】    99,台非,5
【裁判日期】    990107
【裁判案由】    強盜等罪
【裁判全文】
最高法院刑事判決                  九十九年度台非字第五號
上  訴  人  最高法院檢察署檢察總長
被      告  甲○○
上列上訴人因被告強盜等罪案件，對於台灣高等法院中華民國九
十八年七月二十一日定應執行刑之確定裁定（九十八年度聲字第
二二二六號），認為違法，提起非常上訴，本院判決如下：
    主  文
原裁定撤銷。
檢察官之聲請駁回。
    理  由
非常上訴理由稱：「一、按定應執行刑之裁定，與科刑判決有同
等之效力，於裁定確定後，如發見有違背法令情形，得對該確定
之裁定提起非常上訴。按判決不適用法則或適用不當者，為違背
法令；又裁判確定前犯數罪者，併合處罰之；數罪併罰，有二裁
判以上者，依第五十一條之規定，定其應執行之刑，刑法第五十
條、第五十三條分別定有明文。另查刑法第五十三條所謂數罪併
罰，有二裁判以上者，依第五十一條之規定，定其應執行之刑，
係指二以上之確定裁判，定其應執行之刑而言，最高法院四十五
年台非字第六六號判例可資參照。當事人對於下級法院之判決有
不服者，得上訴於上級法院，刑事訴訟法第三百七十八條、（第
）三百四十四條第一項定有明文，而經提起上訴者，則原判決並
未確定。二、查本件被告甲○○於民國九十五年涉犯妨害自由及
加重強盜罪嫌，經台灣新竹地方法院於九十七年十二月十二日以
九十七年度訴字第二二九號判決，妨害自由部分判處有期徒刑一
年，減為有期徒刑六月，被訴加重強盜部分無罪。妨害自由部分
未經上訴，已於九十八年一月十六日確定；加重強盜部分則經檢
察官提起上訴，由台灣高等法院於九十八年四月十日以九十八年
度上訴字第六二七號判決撤銷原判決關於加重強盜部分，改判處
有期徒刑七年二月。惟該部分復因被告業於上訴期間內向最高法
院提起上訴尚未確定，此有刑案資料查註紀錄表在卷足憑。而台
灣高等法院檢察署檢察官以九十八年度執聲字第九０七號聲請書
就上開含有未經判決確定之案件之二判決宣告刑聲請定應執行之
刑，台灣高等法院亦未察上情，竟以九十八年度聲字第二二二六
號裁定定其應執行之刑確定，顯係違反刑法第五十三條之規定，
則揆諸首揭說明，原確定裁定自有適用法則不當之違背法令。三
、案經確定，且不利於被告，爰依刑事訴訟法第四百四十一條、
第四百四十三條提起非常上訴，以資糾正。」等語。
本院按：定執行刑之裁定，與科刑之判決有同等效力，其確定裁
定違背法令者，得提起非常上訴。又裁判於確定後執行之，故數
罪併罰，有二裁判以上者，必須於數裁判均已確定後，該管檢察
官始得聲請管轄法院定其應執行之刑，倘檢察官對尚未確定之裁
判聲請定應執行之刑，法院即應為駁回聲請之裁定，此觀刑事訴
訟法第四百五十六條前段、第四百七十七條第一項及刑法第五十
三條之規定自明。本件台灣高等法院檢察署檢察官九十八年度執
聲字第九０七號聲請意旨略稱：被告即受刑人甲○○因犯原裁定
附表所示妨害自由及強盜等罪，分別經台灣新竹地方法院及原法
院即台灣高等法院判處徒刑確定（均詳如該附表所示），爰聲請
原法院裁定定應執行之刑等語。經查被告所犯上開強盜罪部分，
經原法院判處有期徒刑七年二月後，被告不服提起上訴中，有台
灣新竹地方法院檢察署九十八年度執字第一九二五號執行卷可稽
，並非確定判決。乃原裁定不察，逕依檢察官之聲請，將之與被
告另犯之上開妨害自由罪所處之刑，合併定其應執行刑為有期徒
刑七年四月，揆諸前揭說明，自屬違背法令。案經確定，非常上
訴意旨執以指摘，為有理由；且因原裁定不利於被告，應由本院
將原裁定撤銷，並駁回檢察官之聲請，以資救濟。
據上論結，應依刑事訴訟法第四百四十七條第一項第一款，判決
如主文。
中    華    民    國  九十九  年    一    月    七    日
                      最高法院刑事第九庭
                          審判長法官  邵  燕  玲
                                法官  李  伯  道
                                法官  孫  增  同
                                法官  李  英  勇
                                法官  施  俊  堯
      本件正本證明與原本無異
                                      書  記  官
中    華    民    國  九十九  年    一    月   十三   日
                                                      ｍ

司法院資訊處製作；財團法人民間司法改革基金會備份。
